臺灣彰化地方法院刑事判決　　　　　　 100年度訴字第1238號
公　訴　人　臺灣彰化地方法院檢察署檢察官
被　　　告　林智清
上列被告因違反毒品危害防制條例案件，經檢察官提起公訴（10
0 年度毒偵字第1756號），本院依簡式審判程序判決如下：
    主    文
林智清施用第一級毒品，處有期徒刑拾月；又施用第二級毒品，
處有期徒刑伍月。應執行有期徒刑壹年。
    犯罪事實
一、林智清前因施用毒品案件，經本院裁定送觀察、勒戒後，認
    無繼續施用毒品之傾向，而於民國98年9 月7 日執行完畢釋
    放，並由臺灣彰化地方法院檢察署檢察官以98年度毒偵字第
    1685、2169號為不起訴處分確定。詎仍不知悔改，於觀察、
    勒戒執行完畢釋放後5 年內，復基於施用第一級毒品海洛因
    之犯意，於100 年7 月4 日晚上9 時許，在其位於彰化縣二
    林鎮東興里福建巷48號之1 之住處，以將海洛因摻入香菸點
    燃吸食之方式，施用第一級毒品海洛因1 次；另基於施用第
    二級毒品甲基安非他命之犯意，在上開相同地點，於施用上
    開海洛因行為之前或之後不久，以將甲基安非他命置於玻璃
    球內燒烤產生煙霧而吸食之方式，施用第二級毒品甲基安非
    他命1 次。嗣於100 年7 月6 日晚上11時許，在彰化縣溪湖
    鎮○○里○○路○ 段96-1號前，為執行臨檢勤務之警察攔查
    時，發現林智清係毒品列管人口，且林智清又自承上揭施用
    毒品犯行，警方乃於徵得林智清同意後採集其尿液送驗，結
    果確呈海洛因以及甲基安非他命陽性反應，而查知上情。
二、案經彰化縣警察局溪湖分局報告臺灣彰化地方法院檢察署檢
    察官偵查起訴。
    理    由
一、本案被告林智清所犯係死刑、無期徒刑、最輕本刑為3 年以
    上有期徒刑以外之罪，其於準備程序就前揭被訴事實為有罪
    之陳述，經受命法官告知簡式審判程序之旨，並聽取其與公
    訴人之意見後，本院認無不得或不宜改依簡式審判程序進行
    之處，爰依刑事訴訟法第273 條之1 第1 項、第284 條之1
    ，裁定由受命法官獨任進行簡式審判程序，合先敘明。
二、上揭事實，業據被告林智清迭於警、偵訊中及本院行準備程
    序與審理時坦承不諱，且其於100 年7 月6 日為警所採取之
    尿液，經送鑑驗結果，確呈嗎啡（按一般施用海洛因者會在
    其體內代謝為嗎啡成分殘留，並經由尿液排出）以及甲基安
    非他命陽性反應，有彰化縣警察局溪湖分局委託檢驗尿液代
    號與真實姓名對照認證單及詮昕科技股份有限公司00000000
    號濫用藥物尿液檢驗報告各1 紙附卷可稽，足徵被告自白與
    事實相符，堪予採信。而被告前因施用毒品案件，經本院裁
    定送觀察、勒戒後，認無繼續施用毒品之傾向，已於98年9
    月7 日執行完畢釋放，有臺灣高等法院被告前案紀錄表在卷
    足憑，被告於上揭觀察、勒戒執行完畢釋放後5 年內，再犯
    施用毒品犯行，亦堪認定。本案事證已臻明確，被告施用第
    一級毒品海洛因、第二級毒品甲基安非他命犯行堪予認定，
    應依法論科。
三、核被告所為，係犯毒品危害防制條例第10條第1 項之施用第
    一級毒品罪及同條第2 項之施用第二級毒品罪。被告為施用
    毒品而於施用前持有第一、二級毒品，其持有之低度行為均
    應為施用之高度行為所吸收，均不另論罪。又其所犯上開2
    罪，犯意各別，行為互殊，應予分論併罰。另按刑法第62條
    前段所規定之自首，係以對於未發覺之犯罪自首而受裁判為
    要件，故犯罪行為人應於有偵查犯罪職權之公務員未發覺犯
    罪事實或犯罪人之前自首犯罪，且接受裁判，兩項要件兼備
    ，始得依刑法第62條前段自首之規定減輕其刑，又雖有自願
    接受裁判之意思表示，但事後復拒不到案或逃逸無蹤，則此
    行為人顯無悔罪投誠之意，而與自首要件不符，不能成立自
    首（最高法院86年度臺上字第1951號、93年度臺上字第550
    號判決意旨參照）。查被告於本院審理中，經本院通知應於
    100 年10月31日上午11時15分到庭開庭，該開庭通知業已於
    100 年9 月28日寄存送達，然被告並未遵期到庭，有本院送
    達證書及準備程序筆錄各1 份在卷可參（見本院卷第10、12
    頁），而被告於本院審理時稱其每隔兩天會回家一次，且知
    道自己有案子在偵查或審理中等語，亦有本院審理筆錄在卷
    可按（見本院卷第57頁），可徵被告應能知悉法院之通知卻
    仍漠視；又被告經本院於100 年11月29日發布通緝，至100
    年12月3 日始為警緝獲到案，復有本院100 年11月29日100
    年彰院賢緝字第240 號通緝書以及彰化縣警察局芳苑分局10
    0 年12月3 日芳警分偵字第1000029816號通緝案件報告書各
    1 份在卷可查（本院卷第28頁至第30頁），則被告於本院審
    理中已逃匿，顯無接受裁判之意思，至堪明確，核與刑法第
    62條前段所規定自首之要件不合，自不得再依自首規定減輕
    其刑，附此敘明。爰審酌被告前曾因施用毒品罪行，經移送
    觀察、勒戒，且前亦曾因施用毒品案件，分別經檢察官為緩
    起訴處分及法院判刑，有臺灣高等法院被告前案紀錄表在卷
    可按，猶不知悔改，再犯本案施用毒品犯行，不僅戕害自身
    健康，更辜負國家將其視為病人施以勒戒處遇之苦心，惟考
    量被告犯罪動機、目的，其手段對他人權益之侵害仍屬有限
    及雖於偵審中均已坦承犯行，但係經通緝始到案之犯後態度
    等一切情狀，認公訴人分別求處有期徒刑1 年、6 月，尚屬
    稍重，爰分別量處如主文所示之刑，並定其應執行之刑，以
    示懲儆。
據上論斷，應依刑事訴訟法第273 條之1 第1 項、第299 條第1
項前段，毒品危害防制條例第10條第1 項、第2 項，刑法第11條
前段、第51條第5 款，判決如主文。
本案經檢察官何玉鳳到庭執行職務。
中    華    民    國   100    年    12    月    16    日
                  刑事第四庭    法  官  吳永梁
以上正本證明與原本無異。
如不服本判決應於收受判決後10日內向本院提出上訴書狀，並應
敘述具體理由；其未敘述上訴理由者，應於上訴期間屆滿後20日
內向本院補提理由書( 均須按他造當事人之人數附繕本) 「切勿
逕送上級法院」。
中    華    民    國   100    年    12    月    16    日
                                書記官  許原嘉
附錄本案論罪科刑法條全文：
毒品危害防制條例第10條
施用第一級毒品者，處6 月以上5 年以下有期徒刑。
施用第二級毒品者，處3 年以下有期徒刑。